【裁判字號】    94,訴,597
【裁判日期】    950302
【裁判案由】    竊盜
【裁判全文】
臺灣士林地方法院刑事判決               94年度訴字第597號
公  訴  人  臺灣士林地方法院檢察署檢察官
被      告  乙○○
                    現另案於泰源技能訓練所執行中
選任辯護人  連鳳翔律師
上列被告因竊盜案件，經檢察官提起公訴（94年度偵字第3423號）
，本院判決如下：
    主  文
乙○○竊盜，累犯，處有期徒刑壹年。
    事  實
一、乙○○曾因竊盜案件，經臺灣臺北地方法院於民國（以下同
    ）90年3 月29日以90年度易字第118 號判處有期徒刑1 年，
    經上訴後，再經臺灣高等法院於90年7 月13日以90年度上易
    字第1517號判決將原判決撤銷，改判有期徒刑1 年並確定，
    於92年5 月29日縮刑期滿執行完畢，仍不知悔改，竟意圖為
    自己不法所有，於92年11月7 日晚上至翌日早上8 時20分間
    之某時，以不詳方式打開鐵捲門（未破壞鐵捲門，只有下沿
    一點點微凹）侵入臺北市○○區○○街140 巷11弄2 號一樓
    曼都美髮店內（侵入住宅未據告訴），竊取該店負責人甲○
    ○所有置於店內抽屜之零用金硬幣約新臺幣6000元得逞。嗣
    經警到場勘查及採證，於該址店門口之鐵捲門下緣採獲指紋
    ，經送鑑比對後，始查悉上情。
二、案經臺北市政府警察局南港分局移送臺灣士林地方法院檢察
    署檢察官偵查起訴。
    理  由
一、訊據被告乙○○矢口否認竊盜犯行，辯稱：案發日前一天下
    午約4 、5 點，其曾至附近發海報，當時曼都美髮店鐵捲門
    放下一半，其自門口就直接將海報放進去，且當時附近眼鏡
    行有在發氣球，其手中也拿著幾個氣球，身旁之小孩要搶其
    手中之氣球，其乃手上拿著一個心形的氣球，用大拇指之虎
    口夾著氣球的塑膠棒，左右手互換，小孩子在其身旁邊跳來
    跳去搶氣球時，其手指不小心碰到鐵捲門，始會留下指紋云
    云。
二、經查上址於前開時間經證人甲○○發覺有遭竊情形而報警，
    經警員丙○○於92年11月8 日上午9 時20分許至該處現場，
    在門口鐵捲門之下沿採獲指紋2 枚送鑑定結果，計有可資比
    對指紋1 枚與被告之右中指紋相符等情，有內政部警政署刑
    事警察局92年12月26日刑紋字第0920233677號鑑驗書及所附
    證物送驗記錄表影本各一份附卷可稽，而證人丙○○於本院
    審理時結證稱：其到現場時，發現幾乎所有房間都有被竊賊
    翻動過，但因該店為營業場所，已經有顧客進去消費，員工
    也已經進入工作，所以現場都被破壞，只有在門口鐵捲門下
    沿採集2 枚指紋，2 枚指紋都是由門外向內之方向，其中1
    枚清楚1 枚模糊等語。證人甲○○於本院審理時亦結證稱：
    該店只有在年節提前下班或晚上準備下班時，才會將鐵捲門
    放下一半，平常鐵捲門都全開，案發前一天下午也未曾將鐵
    捲門放下一半等語明確，且被告亦無法提出任何證據足以證
    明其確曾於案發前一天在曼都美髮店前發海報，益見其所辯
    稱係案發前一天在附近發海報，因曼都美髮店鐵捲門放下一
    半，其手指不小心碰到鐵捲門，始會留下指紋云云，顯屬杜
    撰之詞，不足採信；是被告在前述曼都美髮店門口鐵捲門下
    沿無端留下指紋之情狀，足堪認其確有至該處竊取曼都美髮
    店甲○○所有財物之行為；此外，復有現場照片影本13張、
    失竊報告1 張、南港分局刑案現場勘查報告表1 份在卷可資
    佐證，本案事證已臻明確，被告上開犯行洵堪認定，應依法
    論科。
二、核被告所為，係犯刑法第320 條第1 項之竊盜罪。又被告前
    開行竊時間尚無積極證據堪認係在夜間所為，且據證人甲○
    ○稱該店夜間無人居住，自不足認被告所為屬夜間侵入有人
    居住建築物而竊盜之情形，附予敘明。又被告曾因竊盜案件
    ，經臺灣臺北地方法院及臺灣高等法院判處有期徒刑1 年確
    定，於92年5 月29日縮刑期滿執行完畢，有臺灣高等法院被
    告全國前案紀錄表一份可按，其於5 年內再犯有期徒刑以上
    之本罪，為累犯，應依刑法第47條規定，加重其刑。爰審酌
    被告正值壯年，卻不思循正當途徑獲取財富，且前屢因竊盜
    案件經法院判處罪刑在案，猶不知悔改再為本案犯行，惡性
    重大，犯後又飾詞狡辯，犯後態度不佳，及其犯罪情節、手
    段、所生損害等一切情狀，量處如主文所示之刑。末查被告
    現因另案竊盜罪經台灣台北地方法院以93年度易字第672 號
    、台灣高等法院以93年度上易字第2018號，判處有期徒刑1
    年4 月，並於刑之執行前，令入勞動處所強制工作3 年，目
    前正執行強制工作中，本案爰不再諭知強制工作，並此敘明
    。
據上論斷，應依刑事訴訟法第299 條第1 項前段，刑法第320 條
第1 項、第47條，罰金罰鍰提高標準條例第1 條前段，判決如主
文。
本案經檢察官繆卓然到庭執行職務。
中    華    民    國    95    年    3     月    2    日
                  刑事第二庭審判長法  官  林清吉
                                  法  官  馬傲霜
                                  法  官  張國棟
以上正本證明與原本無異。
如不服本判決應於送達後10日內向本院提出上訴狀
                                  書記官  何子傑
中    華    民    國    95    年    3     月    2     日
附錄本案論罪科刑法條全文
中華民國刑法第320條
意圖為自己或第 3 人不法之所有，而竊取他人之動產者，為竊盜罪，處五
年以下有期徒刑、拘役或五百元以下罰金。
意圖為自己或第 3 人不法之利益，而竊佔他人之不動產者，依前項之規定
處斷。
前二項之未遂犯罰之。


司法院資訊處製作；財團法人民間司法改革基金會備份。
